臺灣高等法院刑事判決
110年度重上更一字第1號
上  訴  人  
即  被  告  鄭安家



義務辯護人  魏大千律師
上列上訴人因毒品危害防制條例案件，不服臺灣臺北地方法院99
年度重訴字第16號，中華民國99年10月14日第一審判決（起訴案
號：臺灣臺北地方檢察署99年度偵字第12354號、99年度偵字第1
6288號），提起上訴，第二審判決確定後，最高檢察署檢察總長
為被告之利益提起非常上訴，經最高法院發回本院依判決確定前
之程序更為審判，本院判決如下：
    主  文
原判決撤銷。
鄭安家共同販賣第一級毒品未遂，累犯，處有期徒刑拾貳年。扣
案之第一級毒品海洛因壹塊（驗餘淨重參佰伍拾壹點肆肆公克）
，沒收銷燬之；扣案之喜年來蛋捲紙盒壹個、空外包裝壹個、行
動電話壹支（藍綠色SAMSUNG品牌，含0000000000號SIM卡壹片）
沒收。
    犯罪事實
一、鄭安家與張來發（業經判決確定）均明知海洛因為毒品危害
    防制條例第2條第2項第1款所列管之第一級毒品，不得非法
    持有或販賣。竟共同意圖營利，基於販賣第一級毒品海洛因
    之犯意聯絡，鄭安家於民國99年5月11日以電話聯絡張來發
    表示有海洛因，由張來發覓妥不詳姓名年籍「林姓」成年男
    性買家，鄭安家、張來發並商議由鄭安家將海洛因攜至臺北
    地區，以新台幣(下同)121萬元之價格販賣整塊海洛因。待
    張來發取得「林姓」買家首肯後，鄭安家隨即於99年5月19
    日上午某時許，在屏東楓港某處，向不詳姓名年籍之成年人
    ，以115萬販入第一級毒品海洛因磚1塊（原淨重352.18公克
    、驗餘淨重351.44公克，純度88.76%、純質淨重312.59公克
    ），即於當日搭乘高鐵並攜帶該塊海洛因磚至台北。約於同
    日下午2至3時許間，抵達臺北車站，旋依張來發之指示轉乘
    計程車至臺北縣三重市（現改制為新北市三重區，下稱新北
    市三重區）重陽橋頭某加油站會合，再一同前往臺北縣蘆洲
    市（現改制為新北市蘆洲區，下稱新北市蘆洲區）水湳路「
    四季花園」大樓內，張來發與「林姓」買家進行交易，惟「
    林姓」買家並未立即與渠等完成交易，鄭安家不耐久候，即
    攜帶該海洛因磚至大樓外等待。待同日下午3時49分許，鄭
    安家要求張來發下樓商議，張來發下樓再次與鄭安家會合時
    ，埋伏一旁之法務部調查局調查員立即上前逮捕二人，並當
    場扣得鄭安家所販入之上開以喜年來蛋捲紙盒包裝（含外包
    裝）之海洛因磚1塊及鄭安家作為與張來發聯絡販毒事宜所
    用之0000000000號行動電話1支（藍綠色SAMSUNG品牌含
　　SIM卡1片）等物而未遂。
二、案經法務部調查局航業海員調查處移送臺灣臺北地方檢察署
    （原臺灣臺北地方法院檢察署）檢察官偵查起訴。 
    理  由
壹、程序部分
一、按被告以外之人於審判外之言詞或書面陳述，除法律有規定
    者外，不得作為證據，刑事訴訟法第159 條第1 項定有明文
    。又被告以外之人於審判外之陳述，雖不符刑事訴訟法第15
    9條之1 至第159 條之4 之規定，而經當事人於審判程序同
    意作為證據，法院審酌該言詞陳述或書面陳述作成時之情況
    ，認為適當者，亦得為證據；當事人、代理人或辯護人於法
    院調查證據時，知有同法第159 條第1 項不得為證據之情形
    ，而未於言詞辯論終結前聲明異議者，視為有前項之同意，
    刑事訴訟法第159 條之5 亦定有明文。本判決下列所引之各
    項供述證據，公訴人、被告鄭安家及其辯護人均未爭執其證
    據能力，且於言詞辯論終結前亦未聲明異議，本院審酌各該
    證據作成時之情況，並無不當之情形，認以之作為證據應屬
    適當，爰依刑事訴訟法第159 條之5 第2 項規定，自得作為
    證據，合先敘明。
二、其餘資以認定本案犯罪事實之非供述證據（詳後述），亦查
    無違反法定程序取得之情形，依刑事訴訟法第158 條之4 反
    面規定，應具證據能力。
貳、實體部分
一、訊據被告鄭安家坦承於上開時、地，為販賣他人，與共同被
    告張來發自99年5月11日起即以電話聯絡，在屏東楓港販入
    扣案之第一級毒品海洛因磚，旋以喜年來蛋捲紙盒包裝該毒
    品，於99年5月19日上午攜該扣案之毒品搭乘高鐵，至新北
    市三重區重陽橋附近加油站與被告張來發見面，二人再相偕
    至新北市蘆洲區水湳路「四季花園」，嗣於同日15時49分許
    ，在四季花園樓下為埋伏在該處之法務部調查局調查員當場
    查獲等情，業據被告鄭安家自承不諱，並據證人即調查員陳
    俊瑺於原審結證在案(原審卷第158頁及背面)，且有第一級
    毒品海洛因磚1塊、被告鄭安家作為與張來發聯絡販毒所用
    之00000 00000號行動電話1支（藍綠色SAMSUNG品牌含SIM卡
    1片），及被告張來發所有之0000000000號行動電話1支（銀
    色SAMSUNG品牌含SIM卡1片）等物扣案可資佐證。又上開扣
    案之毒品，前經送請法務部調查局鑑定結果，確含有第一級
    毒品海洛因之成份，淨重352.18公克（驗餘淨重351.44公克
    ，空包裝重41.45公克），純度88.76%，純質淨重312.59公
    克，亦有該局99年6月15日調科壹字第0992301298 0號濫用
    藥物實驗室鑑定書在卷可稽(偵卷第71頁)。足認被告鄭安家
    前開出於任意性之自白，與事實相符，而可採信。並佐以由
    鄭安家於99年5月11日下午1時零分23秒，與持用0000000000
    電話綽號「宋董」之不詳姓名成年男子通話觀之，被告鄭安
    家向宋董說「我跟妳說穩穩在走！現在這邊撞一堆出來！都
    報整個的！一個報15現在市場有點亂」、「我昨天過去人家
    那邊坐!人家拿給我看9.3的報我125」(原審卷第65頁背面)
    ，而「93」、「125」，於被告鄭安家電話內容，即係指整
    塊海洛因125萬元，可知被告鄭安家與宋董上開通話所指一
    個報15，應係在討論1塊海洛因價格115萬元。而被告鄭安家
    係以115萬販入扣案之海洛因，欲以121萬元販出，此業據被
    告鄭安家於本院審理時自承在卷(本院上訴卷
　　第157頁背面、本院卷第158頁)，已堪認定。
二、綜上，本件被告與共同被告張來發共同為販賣第一級毒品海
    洛因予林姓買家未遂，事證明確，洵堪認定，應予依法論處
    。
三、法律變更
    查被告行為後，原於被告行為時毒品危害防制條例第4條第1
    項係規定：「製造、運輸、販賣第1級毒品者，處死刑或無
    期徒刑；處無期徒刑者，得併科新臺幣2千萬元以下罰金」
    ，嗣於109年1月15日經公布修正，同年7月15日施行，修正
    後第4條第1項則規定：「製造、運輸、販賣第一級毒品者，
    處死刑或無期徒刑；處無期徒刑者，得併科新臺幣3千萬元
    以下罰金。」，經比較修正前後關於罰金刑度之規定，以修
    正前之毒品危害防制條例之規定，較有利於被告。另同次修
    正前毒品危害防制條例第17條第2 項原規定「犯第4條至第8
    條之罪於偵查及審判中均自白者，減輕其刑」，修正後則規
    定「犯第4條至第8 條之罪於偵查及歷次審判中均自白者，
    減輕其刑」，而增加須於「歷次」審判中均自白，始得依該
    條項減輕之要件，較修正前為嚴格。本件綜合比較修正公布
    施行前、後之毒品危害防制條例第4條第1項、第17條第2項
    等相關規定，以整體觀之，新修正之規定既未較有利於被告
    ，本於統一性及整體性原則，爰一體適用被告行為時即109
    年7月15日修正施行前之毒品危害防制條例規定。
四、論罪
　㈠按海洛因為毒品危害防制條例第 2條第2項第1款所定之第一
    級毒品，刑罰法律所規定之販賣罪，類皆有1.意圖營利而販
    入，2.意圖營利而販入並賣出，3.基於販入以外之其他原因
    而持有，嗣意圖營利而賣出等類型。所謂著手乃指實行犯意
    ，尚未達於犯罪既遂之程度而言，自行為階段理論立場，意
    圖營利而販入，即為前述1 、2 販賣罪之著手，至其中3之
    情形，則以另行起意販賣，向外求售或供買方看貨或與之議
    價時，或為其他實行犯意之行為者，為其犯罪之著手。而販
    賣行為之完成與否，胥賴標的物之是否交付作為既、未遂之
    標準。
　㈡核被告共同意圖販賣第一級毒品海洛因，而購入上開海洛因
    磚，並與張來發，擬販售林姓買家未遂，係犯修正前毒品危
    害防制條例第4條第6項、第1項販賣第一級毒品未遂罪。被
    告前述所犯販賣第一級毒品未遂罪，其持有第一級毒品海洛
    因之低度行為，應為販賣之高度行為所吸收，不另論罪。
　㈢被告與張來發就販賣第一級毒品海洛因未遂犯行間，有犯意
    聯絡及行為分擔，應論以共同正犯。
　㈣又被告鄭安家前於96年間因犯竊盜罪，臺灣屏東地方法院於9
    6年7月16日以96年度易字第306號判處有期徒刑6月確定，嗣
    經依法減為有期徒刑3月，於96年10月29日易科罰金執行完
    畢，此有本院前案紀錄表在卷可稽。依108年2月22日公布之
    司法院釋字第775號解釋意旨：刑法第47條第1項之累犯規定
    ，不分情節一律加重最低本刑，不符憲法罪刑相當原則，牴
    觸憲法第23條之比例原則，有關機關應自解釋公布日起2年
    內修正之，於修正前，法院就該個案應依解釋意旨，裁量是
    否加重最低本刑等語。亦即刑法第47條第1項累犯規定修正
    之前，法院仍得斟酌個案情形，裁量是否加重最低本刑，並
    未完全排除累犯規定之適用。審酌被告前為竊盜犯行，與本
    案販賣第一級毒品未遂犯行，罪質並不相同，難認被告有對
    刑罰之反應力薄弱之情，爰不依刑法累犯之規定，予加重其
    刑。
　㈤被告鄭安家於偵查、審理時已就其上開販賣第一級毒品未遂
    之犯行自白，堪認被告鄭安家於偵查及審判中均自白其上開
    販賣第一級毒品未遂犯行，應依修正前毒品危害防制條例第
    17條第2項之規定減輕其刑。
　㈥按刑法第59條規定之酌量減輕其刑，必須犯罪另有特殊之原
    因與環境，在客觀上足以引起一般同情，認為即使予以宣告
    法定最低度刑，猶嫌過重者，始有其適用。此所謂法定最低
    度刑，固包括法定最低本刑；惟遇有其他法定減輕之事由者
    ，則應係指適用其他法定減輕事由減輕後之最低度刑而言。
    倘被告別有其他法定減輕事由者，應先適用法定減輕事由減
    輕其刑後，猶認其犯罪之情狀顯可憫恕，即使科以該減輕後
    之最低度刑仍嫌過重者，始得適用刑法第59條規定酌量減輕
    其刑。而此項犯罪情狀是否顯可憫恕而酌量減輕其刑之認定
    ，亦屬法院得依職權自由裁量之事項。查：被告於本案欲販
    賣第一級毒品海洛因磚重量達352.18公克，如順利流入市面
    ，危害非輕，況被告正值青壯，不思憑己力正當營生，竟不
    畏嚴刑峻法，竟思以販賣毒品牟利，戕害他人身心，相較於
    安分守己正當工作者，其作為顯無法引起一般人之同情或憫
    恕可言。且被告已依未遂犯、修正前毒品危害防制條例第17
    條第2項規定遞減其刑後，實無情輕法重之憾，被告上訴請
    求適用刑法第59條規定減刑，自屬無據。
　㈦就不予適用刑事妥速審判法之說明：
　1.被告行為後，99年5月19日經總統令公布，並於同年 9月1日
    施行之刑事妥速審判法第7條原規定：「自第一審繫屬日起
    已逾八年未能判決確定之案件，除依法應諭知無罪判決者外
    ，經被告聲請，法院審酌下列事項，認侵害被告受迅速審判
    之權利，情節重大，有予適當救濟之必要者，得酌量減輕其
    刑：一、訴訟程序之延滯，是否係因被告之事由。二、案件
    在法律及事實上之複雜程度與訴訟程序延滯之衡平關係。三
    、其他與迅速審判有關之事項」，嗣該條文於 103年6月4日
    經總統令修正公布，並於同年月6日生效，修正後之該法第7
    條規定：「自第一審繫屬日起已逾八年未能判決確定之案件
    ，除依法應諭知無罪判決者外，法院依職權或被告之聲請，
    審酌下列事項，認侵害被告受迅速審判之權利，且情節重大
    ，有予適當救濟之必要者，應減輕其刑：一、訴訟程序之延
    滯，是否係因被告之事由。二、案件在法律及事實上之複雜
    程度與訴訟程序延滯之衡平關係。三、其他與迅速審判有關
    之事項」，是修正後之刑事妥速審判法第7條，除增加法院
    應依職權審酌所規定之三款事項外，並認被告合於規定之三
    款事項且侵害被告受迅速審判之權利，情節重大，有予適當
    救濟之必要者，應減輕其刑。經比較上開修正前後之規定，
    以修正後之規定較有利於被告，自應適用裁判時即現行刑事
    妥速審判法第7條之規定。
　2.惟上開規定旨在就久懸未決案件，從量刑補償機制予被告一
    定之救濟，以保障被告受妥速審判之權利。法院於審酌本條
    各款規定之事項後，認被告之速審權確已受侵害，且情節重
    大，有予適當救濟之必要時，始得酌量減輕其刑，並非案件
    逾八年未能判刑確定，即得當然減輕。而所稱已逾八年未能
    確定之案件，自第一審繫屬日起算，第二審、第三審及發回
    更審之期間累計在內，所稱第一審，包括高等法院管轄第一
    審之案件。其於再審或非常上訴之情形，自判決確定日起至
    更為審判繫屬前之期間，應予扣除，但再審或非常上訴前繫
    屬法院之期間，仍應計入（最高法院104年度第5次刑事庭會
    議㈢參照）。查被告所為上開犯行，於99年9月7日即繫屬原
    審法院，經本院以99年度上重訴字第67號判決、迄最高法院
    於100年3月10日以100年度台上字第1106號駁回上訴確定，
    嗣由檢察總長於109年7月10日以判決違背法令提起非常上訴
    繫屬最高法院、再經最高法院於110年1月6日撤銷上開判決
    發回本院繫屬續行審理迄今等情，有原審收狀戳章、最高法
    院收文戳章、本院收文戳章（見原審卷一第1頁、最高法院1
    10年度台非字第20號卷第5頁、本院上重更二卷第5頁）、上
    開判決書在卷可憑，是本案歷經原審調查審判至本院宣判時
    為止，扣除自判決確定日起至更為審判繫屬前之期間，案件
    繫屬尚未逾8年，是尚無刑事妥速審判法第7條減刑規定之適
    用。
五、撤銷原判決之理由
  ㈠原審以被告等所犯事證明確，予以論罪科刑，固非無見，惟
    查：
　1.所謂販賣，除有特別情形外，必須出賣人將販賣標的物移轉
    於買受人，使其取得該物之所有權，始足當之，倘標的物尚
    未移轉交付於買受人，自難謂販賣行為已經完成。就刑事法
    之販賣罪而言，亦唯有出賣人將販賣物之所有權交付移轉於
    買受人，始具備販賣罪構成要件之所有要素，而為犯罪既遂
    。如行為人僅實行犯意，而購入標的物，尚未將之移轉交付
    於買受人，應祇是犯罪行為之著手，難認已達於犯罪既遂之
    程度，此亦為人民所認知之法律感情，而為一般社會通念所
    接受。亦即販賣行為之既、未遂，端賴標的物之是否交付而
    定。以販賣毒品而言，購入毒品，未必表示行為人能完成交
    易，讓買受人取得毒品進行施用。若不論行為人將毒品販入
    或將之賣出，皆依販賣既遂論處，不惟違反行為階段理論，
    抑且恣意未為合理之差別待遇，其法律評價顯已違反平等原
    則，亦與人民之法律感情相違背。最高法院院25年非字第12
    3號、67年台上字第2500等原判例認「販賣鴉片罪不以販入
    後賣出為要件，以營利目的販入，其犯罪即經完成，不得視
    為未遂」、「所謂販賣行為，只要以營利為目的，將禁藥購
    入，其犯罪即為完成屬犯罪既遂」等判例沿用已失效之法律
    所為之論述，與現行有效之法律扞格不入，又違背行為階段
    理論及平等原則，亦經最高法院以101年度第10次刑事庭會
    議決議不再供參考，並經司法院釋字第792號解釋宣告違憲
    。原判決未及審酌上情，仍謂意圖營利而將毒品販入或將之
    賣出，有一於此，其犯罪即經完成，依販賣既遂論處，自難
    謂當。
  ⒉毒品危害防制條例所稱之「運輸」，固指轉運輸送毒品，亦
    即由一地轉運輸送另一地，且不以國外輸入國內或國內輸出
    國外為限，其在國內運送者，亦屬之，更不論其是否意在圖
    利，究係為人抑或為己，運輸方法究為海運、空運、陸運或
    海陸空聯運，皆包括在內。惟運輸毒品罪乃故意作為犯，自
    須具備故意之主觀構成要件；亦即行為人除客觀上必須為轉
    運及輸送毒品之行為外，主觀上亦須本於「運輸之意思」而
    為毒品之搬運輸送，始足當之。倘不問其犯意如何，祇因在
    兩區域間具有夾帶或持送之客觀作為，即概以運輸毒品之重
    罪論處，對於單純為販賣或轉讓、施用等目的而攜帶毒品之
    行為，均另論以運輸毒品罪，則有評價過度之嫌。如僅為交
    付所販賣之毒品，而將毒品攜帶至買方處所，仍僅成立販賣
    毒品罪，而與運輸毒品罪無涉，最高法院109年度台上字第2
    388號判決可參。從而被告攜帶第一級毒品海洛因磚前往前
    開地點欲進行交易，自不另構成運輸，原審認定被告亦構成
    運輸第一級毒品海洛因，自有未洽。
　⒊查被告前於96年間因犯竊盜罪，臺灣屏東地方法院於96年7月
    16日以96年度易字第306號判處有期徒刑6月確定，嗣經依法
    減為有期徒刑3月，於96年10月29日易科罰金執行完畢，此
    有本院被告前案紀錄表在卷可稽。是其於受有期徒刑執行完
    畢後，5 年以內故意再犯本件有期徒刑以上之罪，為累犯。
    然本件為販賣第一級毒品未遂案件，被告前案為竊盜罪，2
    罪罪名相異、罪質亦不同，尚難認行為人有特別惡性，或對
    於刑罰反應力薄弱，參之司法院大法官釋字第775 號解釋意
    旨，不應加重其刑。惟原審未及審酌前揭釋字要旨，而加重
    其刑，然未說明何以被告有特別惡性，或對於刑罰反應力薄
    弱之情形，自非妥適。
　⒋被告行為後，毒品危害防制條例業經修正，已如前述，原審
    未及適用新法，亦有未合。
　㈡綜上，被告上訴請求依刑法第59條減輕其刑，固無理由，惟
    被告上訴意旨指摘原判決論販賣、運輸第一級毒品海洛因既
    遂不當，為有理由，且原判決既有上開可議之處，自應由本
    院予以撤銷改判。
六、科刑
　  爰以行為人責任為基礎，審酌被告應知施用海洛因毒品者容
    易上癮而戒除不易，除嚴重傷害個人身心外，亦足以腐蝕民
    心國基，斲喪民族生機，可見毒品之危害至深且鉅，竟為貪
    圖一己之私利，不惜以毒害他人為犯罪手段，與張來發共同
    販賣第一級毒品海洛因磚，且海洛因磚1塊，原淨重352.18
    公克，數量非少，幸尚未流入市面即經警查獲，對治安尚無
    實際危害，然已增加毒品在社會流通之危險性，及被告行為
    時年紀尚輕，目前在車床工廠工作，月薪2萬多元（本院卷
    第160頁），且衡量被告其餘之犯罪動機、目的、犯罪時所
    受之刺激、犯罪之手段、犯人之生活狀況、品行、智識程度
    、犯罪所生之危險或損害、犯罪後之態度等一切情狀，量處
    如主文第2項所示之刑。
七、沒收
　  被告本案行為後，刑法關於沒收之規定於104年12月30日修
    正公布，於105年7月1日施行。修正後刑法以沒收為刑罰及
    保安處分以外之獨立法律效果，並於第2條第2項明定與非拘
    束人身自由之保安處分，均應適用裁判時之法律（毋庸為新
    舊法比較）；又刑法關於沒收之規定既已全盤修正，自應回
    歸刑法一體適用，是刑法施行法第10條之3 增訂「施行日前
    制定之其他法律關於沒收、追徵、抵償之規定，不再適用。
    」明白揭示後法優於前法之原則；而毒品危害防制條例第18
    條、第19條規定，因應上開刑法施行法第10條之3 之規定，
    亦於105年6月22日修正公布，並於105 年7月1日施行，乃係
    刑法沒收規定之特別規定，應予優先適用。換言之，毒品案
    件中關於供犯罪所用之物之沒收，應分別優先適用毒品危害
    防制條例第19條規定，至其餘之沒收，則回歸適用刑法沒收
    之規定。從而，依105年6月22日修正後毒品危害防制條例第
    19條第1 項規定，供犯罪所用之物，不問屬於犯罪行為人與
    否，均沒收之，於全部或一部不能沒收或不宜執行沒收之情
    形，依修正後刑法第38條第4項追徵其價額。故扣案第一級
    毒品海洛因磚1塊，原淨重352.18公克，除因鑑驗取樣之海
    洛因部分，已因鑑定用磬而滅失，不另為沒收銷燬之諭知外
    ，驗餘淨重351.44公克，不問屬於犯人否，依毒品危害防制
    條例第18條第1項前段規定，沒收銷燬之。而本件扣案之包
    裝上開第一級毒品海洛因之外包裝（空包裝重41.45公克）1
    個、喜年來紙盒1個等物，係被告用以包裝本件販入之第一
    級毒品所用之物，且已與該毒品析離，並為被告鄭安家所有
    之物，及扣案自被告鄭安家之行動電話1支（藍綠色SAMSUNG
    品牌，含0000000000號SIM卡1片），係第三人給予被告鄭安
    家使用，已成為被告鄭安家所有之物，均依毒品危害防制條
    例第19條第1項規定，併予宣告沒收。至扣案自被告鄭安家
    之行動電話1支（黑色SONY ERICSSON品牌含0000000000SIM
    卡），雖係被告鄭安家所有，及扣案之現金4萬3300元係張
    來發所有，惟上開物品與本案並無關連，而扣案自被告張來
    發之行動電話（銀色SAMSUNG品牌，含0000000000SIM卡1片
    ），則係被告張來發所有，爰均不併予宣告沒收，附此敘明
    。
據上論斷，應依刑事訴訟法第369條第1項前段、第364條、第299
條第1項前段，判決如主文。
本案經檢察官謝奇孟提起公訴，檢察官許鈺茹到庭執行職務。
中　　華　　民　　國　　110  　年　　4　　月　　14　　日
                  刑事第七庭    審判長法　官  孫惠琳  
　　　　　　　　　　　　　　　  　　　法　官  張育彰  
　　　　　　　　　　　　　　　　  　　法　官  王惟琪  　　　　
以上正本證明與原本無異。
如不服本判決，應於收受送達後20日內向本院提出上訴書狀，其
未敘述上訴之理由者並得於提起上訴後20日內向本院補提理由書
（均須按他造當事人之人數附繕本）「切勿逕送上級法院」。
                                      書記官  陳怡君
中　　華　　民　　國　　110 　年　　4 　　月　　15　　日
附錄：本案論罪科刑法條全文
修正前毒品危害防制條例第4條
製造、運輸、販賣第一級毒品者，處死刑或無期徒刑；處無期徒
刑者，得併科新臺幣2千萬元以下罰金。
製造、運輸、販賣第二級毒品者，處無期徒刑或7年以上有期徒
刑，得併科新臺幣1千萬元以下罰金。
製造、運輸、販賣第三級毒品者，處5年以上有期徒刑，得併科
新臺幣7百萬元以下罰金。
製造、運輸、販賣第四級毒品者，處3年以上10年以下有期徒刑
，得併科新臺幣3百萬元以下罰金。
製造、運輸、販賣專供製造或施用毒品之器具者，處1年以上7年
以下有期徒刑，得併科新臺幣1百萬元以下罰金。
前五項之未遂犯罰之。